臺灣臺中地方法院刑事判決
                                     110年度易字第1462號
公  訴  人  臺灣臺中地方檢察署檢察官
被      告  陳泓瑞




上列被告因竊盜案件，經檢察官提起公訴（110年度偵字第7711
號），被告於本院準備程序中就被訴事實為有罪之陳述，經本院
裁定進行簡式審判程序，判決如下：
    主    文
陳泓瑞犯攜帶兇器毀越門窗竊盜罪，累犯，處有期徒刑拾月。未
扣案之長條型鐵剪壹支及犯罪所得新臺幣壹仟參佰元、鍍金金牌
壹塊，均沒收，於全部或一部不能沒收或不宜執行沒收時，追徵
其價額。
    犯罪事實
一、陳泓瑞因欲購買毒品施用缺乏金錢，竟意圖為自己不法所有
    ，基於竊盜之犯意，於民國109年11月19日凌晨0時13分許，
    至臺中市○○區○○路00號之「巧聖先師廟」，持客觀上對
    人之生命、身體足以造成危害之兇器長條型鐵剪1 支，剪斷
    「巧聖先師廟」之鐵窗後，攀越窗戶進入上揭廟宇，再持不
    詳工具破壞放置香油錢之玻璃箱及放置神像之玻璃箱，竊得
    現金新臺幣（下同）1,300元及神像上之鍍金金牌1面。得手
    後，騎乘機車離開現場，並將長條型鐵剪隨意棄置在附近某
    處河川，再將所竊得之現金1,300元交予不知情之黃楠泰，
    由黃楠泰添附200 元，向真實姓名年籍均不詳綽號「阿輝」
    之毒品上游購買二級毒品甲基安非他命後，2人朋分施用（
    施用毒品部份已無從採驗尿液查證）。嗣經該廟宇總幹事吳
    學詮接獲廟方人員通知，知悉失竊情事後，報請警方處理，
    經警循線查悉上情。
二、案經臺中市政府警察局大甲分局報告臺灣臺中地方檢察署檢
    察官偵查起訴。
    理    由
一、上揭犯罪事實，業據被告陳泓瑞於警詢時、偵查、本院準備
    程序及審理時坦承不諱（見偵卷第79至84頁、第85至88頁、
    本院卷第55頁、第63至64頁），核與證人即告訴人吳學詮於
    警詢時證述之情節相符（見偵卷第97至99頁），且證人黃楠
    泰於偵查中亦坦認有收受被告陳泓瑞交付之1,300元，並用
    於購買毒品朋分施用等情（見偵卷第216至217頁），復有查
    獲警員職務報告、現場照片及監視器錄影畫面翻拍照片共42
    張及車輛詳細資料報表等在卷可稽（見偵卷第77頁、第113
    至147頁、第147至153頁、第157頁），足認被告任意性之自
    白與事實相符，應堪採信。從而，本案事證明確，被告犯行
    ，堪以認定，應依法論科。
二、論罪科刑：
  ㈠核被告陳泓瑞所為，係犯刑法第321條第1項第2款、第3款之
    攜帶兇器毀越門窗竊盜罪。被告於上開時、地，竊取現金1,
    300元及神像上之鍍金金牌1面，係基於同一竊盜之目的，於
    緊密之時間、同一地點實施，所侵害之法益相同，各行為之
    獨立性極為薄弱，依一般社會健全觀念，在時間差距上，難
    以強行分開，在刑法評價上，以視為數個舉動之接續施行，
    合為包括之一行為予以評價，較為合理，應以接續犯予以評
    價而論以一罪。
  ㈡又被告於103、104年間，分別因犯竊盜案，先後經：⑴本院10
    4年度易字第259號判決處有期徒刑10月，被告不服提起上訴
    ，經臺灣高等法院臺中分院104年度上易字第810號判決上訴
    駁回確定、⑵104年度審易字第1023號判決判處有期徒刑
　　11月確定、⑶本院104年度易字第945號判決判處有期徒刑8月
    （共2罪）、7月（共2罪），應執行有期徒刑2年2月確定、⑸
    本院104年度易字第1400號判決判處有期徒刑5月，上訴後經
    臺灣高等法院臺中分院105年度上易字第853號駁回上訴確定
    、⑹本院105年度易字第1302號判決判處有期徒刑10月確定。
    前開六案，復經本院106年度聲字第2968號裁定定應執行有
    期徒刑5年2月確定。被告入監服刑，於109年5月26日因縮短
    刑期假釋出監，109年8月17日縮刑期滿，未經撤銷假釋，所
    餘刑期，已以執行論，有臺灣高等法院被告前案紀錄表在卷
    可考，其於徒刑執行完畢後，5年以內故意再犯本件有期徒
    刑以上之罪，為累犯。又參照司法院大法官釋字第775號解
    釋意旨，本院審酌被告前案核與本案罪質、罪名均屬相同，
    足見其非一時失慮、偶然之犯罪，甚且相同類型之犯罪，一
    犯再犯，足徵行為人有其特別惡性，且對刑罰之反應力顯然
    薄弱，故本院認依刑法第47條第1項之規定加重其刑，並未
    使被告所受刑罰超過其所應負擔之罪責，爰依法加重其刑。
  ㈢爰以行為人之責任為基礎，審酌被告年富力強，並非無工作
    能力，其身染毒癮，亦不思戒除毒癮以回歸正常生活，竟因
    缺錢購買毒品施用，即以攜帶兇器、毀越門窗之方式竊取他
    人財物，破壞他人對財產權之支配，危害社會治安，法治觀
    念淡薄，所為實非可取；另考量被告犯後坦承犯行，暨被告
    於本院自陳之教育智識程度及家庭經濟狀況（見本院卷第64
    頁），及其犯罪動機、手段、所生損害等一切情狀，量處如
    主文所示之刑。
三、沒收：
　　按供犯罪所用、犯罪預備之物或犯罪所生之物，屬於犯罪行
    為人者，得沒收之；前二項之沒收，於全部或一部不能沒收
    或不宜執行沒收時，追徵其價額；刑法第38條第2項前段、
    第4項訂有明文。又犯罪所得，屬於犯罪行為人者，沒收之
    ；前開沒收，於全部或一部不能沒收或不宜執行沒收時，追
    徵其價額。刑法第38條之1第1項前段、第3項分別定有明文
    。查，被告持以破壞巧聖先師廟鐵窗之兇器長條型鐵剪1支
    ，為被告所有且係供本案犯行所用之物，業據被告陳明在卷
    （見偵卷第81頁），未據扣案，爰依刑法第38條第2項、第4
    項之規定宣告沒收，於全部或一部不能沒收或不宜執行沒收
    時，追徵其價額。另被告於巧聖先師廟內所竊得之1,300元
    及鍍金金牌1面，為被告之犯罪所得，均未據扣案，亦未合
    法發還被害人，均應依刑法第38條之1第1項前段、第3項之
    規定宣告沒收，於全部或一部不能沒收或不宜執行沒收時，
    追徵其價額。
據上論斷，應依刑事訴訟法第273條之1第1項、第299條第1項前
段，刑法第321條第1項第2款、第3款、第47條第1項、第38條第2
項、第4項、第38條之第1項前段、第3項，刑法施行法第1條之1
第1項，判決如主文。
本案經檢察官李毓珮提起公訴，檢察官王淑月到庭執行職務。
中　　華　　民　　國　 110　　年　　9 　　月　　10  　日
                  刑事第八庭    法  官  江文玉
以上正本證明與原本無異。
如不服本判決應於收受送達後20日內向本院提出上訴書狀，並應
敘述具體理由；其未敘述上訴之理由者，應於上訴期間屆滿後20
日內向本院補提理由書（均須按他造當事人之人數附繕本）「切
勿逕送上級法院」。
告訴人或被害人如不服判決，應備理由具狀向檢察官請求上訴，
上訴期間之計算，以檢察官收受判決正本之日起算。
                                書記官  黃珮華
中　　華　　民　　國　 110　　年　　9 　　月　　10  　日
附錄論罪科刑法條
中華民國刑法第321條
犯前條第 1 項、第 2 項之罪而有下列情形之一者，處 6 月以
上 5 年以下有期徒刑，得併科 50 萬元以下罰金：
一、侵入住宅或有人居住之建築物、船艦或隱匿其內而犯之。
二、毀越門窗、牆垣或其他安全設備而犯之。
三、攜帶兇器而犯之。
四、結夥三人以上而犯之。
五、乘火災、水災或其他災害之際而犯之。
六、在車站、港埠、航空站或其他供水、陸、空公眾運輸之舟、
    車、航空機內而犯之。
前項之未遂犯罰之。